【裁判字號】    92,訴,1721
【裁判日期】    921208
【裁判案由】    偽造文書
【裁判全文】
臺灣臺北地方法院刑事判決                        九十二年度訴字第一七二一號
    公  訴  人  臺灣臺北地方法院檢察署檢察官
    被      告  甲○○  男  民.
右列被告因偽造文書案件，經檢察官提起公訴（九十二年度偵緝字第一四０七號），
本院判決如左：
    主  文
甲○○行使偽造公文書，足以生損害於公眾及他人，處有期徒刑壹年陸月。緩刑肆年
。
如附表所示偽造之印章及偽造之公文書均沒收。
    事  實
一、甲○○於民國八十八年間，因違反毒品危害防制條例案件逃匿至加拿大，經台灣
    士林地方法院檢察署發佈通緝，詎甲○○在加拿大藏匿期間，為順利取得加拿大
    之簽證，竟基於偽造公文書之犯意，於八十九年（起訴書誤載為九十年，應予更
    正）四月間某日，先在加拿大委由真實姓名不詳之不知情成年中國商店職員代刻
    「中華民國，ROC，IMMIGRATION，JUN26. 2000，ADMITTED入境，（227）TAIPEI
    （227）」（起訴書誤載為中華民國，ROC，IMMIGRATION，JUN26. 2000，ADMITT
    ED入境，TAIPEI（227），應予更正）等字樣之中華民國入境查驗章，並蓋在其
    向我國駐加拿大辦事處所換發之
    頁之加簽（AMENDMENTS AND  ENDORSEMENTS）欄內，偽造其於八十九年六月二十
    六日合法入境我國並經驗證之意思內容之準公文書，並於九十一年五月間，自加
    拿大將該本內蓋有前述偽造章戳之
    委託不知情之大眾旅行社職員詹玉城，持往設在台北巿松山區○○○路三百六十
    五號十三樓之加拿大駐台北貿易辦事處申辦加拿大簽證而行使，足以生損害於我
    國入出境管理機關及加拿大駐台北貿易辦事處對於國人入出境管理之正確性。嗣
    於同年六月三日詹玉城持前揭
    發覺有異而報警查獲。
二、案經內政部警政署航空警察局移送台灣台北地方法院檢察署檢察官偵查起訴。
    理  由
一、右開事實業據被告甲○○自白不諱（本院九十二年十一月二十一日審判筆錄參照
    ），核與證人林麗芳於警詢時之證述相符，並有卷附
    證申請表、航空警察局證照查驗隊
    依刑事訴訟法第一百五十六條第一項「被告之自白，非出於強暴、脅迫、利誘、
    詐欺、疲勞訊問、違法羈押或其他不正之方法，且與事實相符者，得為證據。」
    及第二項「被告或共犯之自白，不得作為有罪判決之唯一證據，仍應調查其他必
    要之證據，以察其是否與事實相符。」之規定，本院自得依被告前述任意性自白
    及前述所列之各該補強證據認定被告確有事實欄一所示犯行，本件事證明確，被
    告犯行堪以認定。
二、經查：(一)按
    管機關係外交部；而人民出入國境之查驗，則屬內政部。此觀之
    則暨入出國及移民法之規定自明。內政部警政署航空警察局之公務員，於執行入
    出國境旅客證照查驗職務時，在職務上製作表示入出國境旅客（人民）經受查驗
    完畢之證明，縱以戳章型式在
    復與關於
    百十二條規定之特種文書，而屬於同法第二百二十條規定之準公文書（最高法院
    九十二年度台上字第九０二號判決參照）；(二)再政府對於人民出入境之管理，於
    內政部警政署入出境管理局之電腦檔案資料可查，偽造
    無法更改其電腦檔案中真實之入出境日期，惟入出境管理單位之檔案僅屬內部供
    查對管理之入出境資料，其與本件由執行入出國境旅客證照查驗職務之公務員，
    基於職務以戳章型式在
    明用意之準公文書，非可同視，被告偽造行使以假當真，混淆事實之行為，令人
    誤以偽造內容為權責機關所為，即有礙於該文書之信用性與公信力，自足生損害
    於我國入出境管理單位及加拿大駐台北貿易辦事處對於國人入出境管理之正確性
    。是綜上所述，核被告所為，係犯刑法第二百十六條行使第二百二十條第一項、
    第二百十一條偽造公文書罪。被告於八十九年四月間某日，先在加拿大委由真實
    姓名不詳之不知情成年中國商店職員代刻「中華民國，ROC，IMMIGRATION，
    JUN26.2000，ADMITTED入境，（227）TAIPEI（227）」等字樣之中華民國入境查
    驗章乙枚之行為（按此查驗章係公務員填載查驗內容之一部，並非印信條例所指
    之公印，附此敘明），為其嗣後將該章戳蓋在其向我國駐加拿大辦事處所換發之
    ENDORSEMENTS）欄內，以偽造其於八十九年六月二十六日合法入境我國並經驗證
    之意思內容之準公文書之行為所吸收，不另論罪；再被告前述偽造準公文書之行
    為，復為其嗣後於九十一年五月間，自加拿大將該本內蓋有前述偽造章戳之
    寄回我國，交由其不知情之前妻林麗芳轉委託不知情之大眾旅行社職員詹玉城，
    持往加拿大駐台北貿易辦事處申辦加拿大簽證而行使，足以生損害於我國入出境
    管理機關及加拿大駐台北貿易辦事處對於國人入出境管理資料之正確性之行為所
    吸收，亦不另論罪。爰審酌被告犯罪之動機、智識程度、所生之可能危害，認到
    庭執行職務檢察官僅求處被告有期徒刑一年，尚屬過輕，是量處如主文所示之刑
    。末查被告前未曾受有期徒刑以上刑之宣告，此有台灣高等法院被告全國前案紀
    錄表附卷可憑，且審酌被告乃自行返國投案，並有照顧其罹患癌症之前妻林麗芳
    之必要（卷附三軍總醫院診斷證明書參照），本院認其經此教訓，自當知所警惕
    而無虞再犯，上開有期徒刑之宣告，已足策其自新，所宣告之刑，以暫不執行為
    適當，併依法諭知緩刑四年，用啟向上。
三、附表所示載有「中華民國，ROC，IMMIGRATION，JUN26. 2000，ADMITTED入境，
    （227）TAIPEI（227）」等字樣之偽造中華民國入境查驗章，不能證明業已滅失
    ，是應與被告所有、
    簽（AMENDMENTS AND  ENDORSEMENTS）欄內「中華民國，ROC ，IMMIGRATION，
    JUN26. 2000，ADMITTED入境，（227）TAIPEI（227）」字樣之偽造公文書，均
    以刑法第二百十九條之規定沒收之。
據上論斷，應依刑事訴訟法第二百九十九條第一項前段，刑法第二百十六條、第二百
二十條第一項、第二百十一條、第七十四條第一款、第二百十九條，判決如主文。
本案經檢察官陳焜昇到庭執行職務
中      華      民      國    九十二    年     十二     月      八      日
                                      臺灣臺北地方法院刑事第九庭
                                          審判長法  官  葉建廷
                                                法  官  林怡秀
                                                法  官  林鴻達
如不服本判決，應於判決送達後十日內，向本院提出上訴狀。
右正本證明與原本無異。
                                                書記官  梁淑時
中      華      民      國    九十二    年     十二     月      八      日
附表：
一、載有「中華民國，ROC，IMMIGRATION，JUN26. 2000，ADMITTED入境，（227）
    TAIPEI（227）」等字樣之偽造中華民國入境查驗章乙枚。
二、被告所有、護照號碼為000000000號之我國護照內第七頁之加簽（AMEN
    DMENTS AND  ENDORSEMENTS）欄內「中華民國，ROC，IMMIGRATION，JUN26.
    2000，ADMITTED入境，（227）TAIPEI（227）」字樣之偽造公文書。
附錄本案論罪科刑法條全文：
中華民國刑法第二百一十一條
偽造、變造公文書，足以生損害於公眾或他人者，處一年以上七年以下有期徒刑。
中華民國刑法第二百一十六條
行使第二百十條至第二百十五條之文書者，依偽造、變造文書或登載不實事項或使登
載不實事項之規定處斷。
中華民國刑法第二百二十條
在紙上或物品上之文字、符號、圖畫、照像，依習慣或特約，足以為表示其用意之證
明者，關於本章及本章以外各罪，以文書論。
錄音、錄影或電磁紀錄，藉機器或電腦之處理所顯示之聲音、影像或符號，足以為表
示其用意之證明者，亦同。
稱電磁紀錄，指以電子、磁性或其他無法以人之知覺直接認識之方式所製成之紀錄，
而供電腦處理之用者。


司法院資訊處製作；財團法人民間司法改革基金會備份。
